臺灣桃園地方法院刑事判決　　　　　　　100年度訴字第825號
公　訴　人　臺灣桃園地方法院檢察署檢察官
被　　　告　李孟軒
選任辯護人　李宗益律師
上列被告因毒品案件，經檢察官提起公訴（100 年度偵字第1278
0 號），本院判決如下：
    主  文
李孟軒販賣第三級毒品，累犯，處有期徒刑參年。扣案之第三級
毒品愷他命拾玖包（驗餘總淨重壹零壹貳點肆貳公克），沒收之
，裝盛愷他命之外包裝袋拾玖個均沒收；扣案之藥丸柒顆（驗餘
總淨重壹點捌柒伍玖公克）沒收銷燬之。
    事  實
一、李孟軒於民國98年間因毒品案件，經臺灣桃園地方法院99年
    度壢簡字第554 號刑事簡易判決判處有期徒刑3 月，如易科
    罰金以新臺幣（下同）1000元折算1 日確定，於99年9 月16
    日易科罰金執行完畢。詎其仍不知悛悔，明知愷他命（Keta
    mine）係毒品危害防制條例列管之第三級毒品，不得持有、
    販賣，竟基於販賣第三級毒品愷他命之營利犯意，於100 年
    5 月3 日晚間某時，在其位於桃園縣中壢市○○○街45號6
    樓住處內，以20萬元之代價，向真實姓名年籍不詳、綽號「
    小安」之成年男子，販入第三級毒品愷他命19包（淨重1012
    .54 公克），渠並同時基於持有第二級毒品之犯意，收受由
    「小安」贈送含第二級毒品甲基安非他命成分之藥丸7 顆而
    持有之。嗣李孟軒於同年月4 日凌晨1 時24分許，在桃園縣
    中壢市○○○街219 號前，因駕駛自小客車違規為警盤查，
    經警在其車內查獲上揭毒品，進而查悉上情。
二、案經桃園縣政府警察局報告臺灣桃園地方法院檢察署檢察官
    偵查後起訴。
    理  由
一、按被告以外之人於審判外之陳述，雖不符刑事訴訟法第159
    條之1 至第159 條之4 之規定，而經當事人於審判程序同意
    作為證據，法院審酌該言詞陳述或書面陳述作成時之情況，
    認為適當者，亦得為證據。當事人、代理人或辯護人於法院
    調查證據時，知有第159 條第1 項不得為證據之情形，而未
    於言詞辯論終結前聲明異議者，視為有前項之同意，刑事訴
    訟法第159 條之5 定有明文。查本件被告及辯護人於言詞辯
    論終結前，對於下述本院採為認定犯罪事實依據之各項供述
    證據之證據能力，均未聲明異議，復經本院於審理時逐一提
    示予被告表示意見，本院審酌該等供述證據之取得過程並無
    瑕疵，與本案待證事實間復具有相當之關聯性，以之為本案
    證據並無不當，自得採為本件認定事實之基礎，合先敘明。
二、上揭事實，業據被告李孟軒於偵查及本院審理時均坦認不諱
    ，並有扣案之第三級毒品愷他命19包及藥丸7 顆可資佐證，
    且該扣案之愷他命19包及藥丸7 顆經送檢驗結果，確分屬愷
    他命及甲基安非他命無訛，有內政部警政署刑事警察局鑑定
    書及憲兵司令部刑事鑑識中心鑑定書在卷可憑（見偵查卷第
    88、99頁），足認被告所為前開任意性自白與事實相符，堪
    以採信；又被告於偵查時即已供承其自己想施用才購入該19
    包愷他命，是心想施用不完可以拿來賣，才一次買那麼多（
    愷他命）等情（見偵查卷第84、85頁），益見被告於販入毒
    品愷他命時確係基於營利意圖甚明。本件事證明確，被告犯
    行堪以認定。
三、按愷他命係毒品危害防制條例第2 條第2 項第3 款所稱之第
    三級毒品，不得持有、販賣。又按販賣毒品罪，並不以販入
    後復行賣出為構成要件，只要以營利之目的，將毒品購入或
    賣出，有一於此，其犯罪即屬完成，有最高法院96年台上字
    第416 號刑事判決意旨可資參照，是本案被告犯行自成立毒
    品危害防制條例第4 條第3 項之販賣第三級毒品既遂罪及同
    條例第11條第2 項之持有第二級毒品罪。被告持有第三級毒
    品之行為，應為販賣第三級毒品之重度行為所吸收，不另論
    罪。被告以一行為，同時觸犯上開2 罪名，為想像競合犯，
    應依毒品危害防制條例第4 條第3 項之販賣第三級毒品既遂
    罪處斷。被告有如事實欄所示之犯罪科刑執行情形，有臺灣
    高等法院被告全國前案紀錄表可佐，其於徒刑執行完畢後5
    年內，故意再犯本案之有期徒刑以上之罪，為累犯，應依刑
    法第47條第1 項規定加重其刑。又被告對本案販賣第三級毒
    品犯行，於本案偵查階段及審判中均自白犯行（見偵查卷第
    84、85頁，本院卷第19頁背面），應依毒品危害防制條例第
    17條第2 項規定減輕其刑。並先加後減之。爰審酌被告素行
    不佳，正值青壯之年，不思努力進取，明知毒品對人體有莫
    大戕害，竟漠視而為犯行，已危害國民身心健康及社會風氣
    ，惟其犯後態度良好已知悔悟，及其意圖販毒營利之動機、
    目的、手段、情節等一切情狀，量處如主文所示之刑。
四、扣案之藥丸7 顆（驗餘總淨重1.8759公克），為第二級毒品
    ，應依毒品危害防制條例第18條第1 項前段規定，宣告沒收
    銷燬之。扣案之第三級毒品愷他命19包（驗餘總淨重1012.4
    2 公克），為第三級毒品，應依刑法第38條第1 項第1 款規
    定宣告沒收之。至毒品因鑑驗耗損部分，因已滅失，毋庸再
    予宣告沒收。另裝盛愷他命之外包裝袋19個，係供被告犯本
    案所用之物，業據被告供承在卷，應依毒品危害防制條例第
    19條第1 項規定宣告沒收。至扣案之現金14萬1700元及行動
    電話3 具，經核被告係以營利意圖販入愷他命成立本案犯罪
    ，其犯罪情狀與一般毒品交易行為有間，尚乏明確事證足認
    此部分扣案物品與本案犯行之關連，爰不併諭知沒收，附此
    敘明。
據上論斷，應依刑事訴訟法第299 條第1 項前段，毒品危害防制
條例第4 條第3 項、第11條第2 項、第17條第2 項、第18條第1
項前段、第19條第1 項，刑法第11條前段、第55條、第47條第1
項、第38條第1 項第1 款，判決如主文。
本案經檢察官張聰耀到庭執行職務。
中    華    民    國   100    年    11    月    10    日
                  刑事第十三庭審判長法  官  蔡虔霖
                                    法  官  張宏任
                                    法  官  陳正昇
以上正本證明與原本無異。
如不服本判決應於收受判決後10日內向本院提出上訴書狀，並應
敘述具體理由。其未敘述上訴理由者，應於上訴期間屆滿後20日
內向本院補提理由書(均須按他造當事人之人數附繕本)「切勿逕
送上級法院」。
                                    書記官  陳雅婷
中    華    民    國   100    年    11    月    11    日
附錄本案論罪科刑依據之法條：
毒品危害防制條例第4條
製造、運輸、販賣第一級毒品者，處死刑或無期徒刑；處無期徒
刑者，得併科新臺幣 2 千萬元以下罰金。
製造、運輸、販賣第二級毒品者，處無期徒刑或 7 年以上有期
徒刑，得併科新臺幣 1 千萬元以下罰金。
製造、運輸、販賣第三級毒品者，處 5 年以上有期徒刑，得併
科新臺幣 7 百萬元以下罰金。
製造、運輸、販賣第四級毒品者，處 3 年以上 10 年以下有期
徒刑，得併科新臺幣 3 百萬元以下罰金。
製造、運輸、販賣專供製造或施用毒品之器具者，處 1 年以上
7 年以下有期徒刑，得併科新臺幣 1 百萬元以下罰金。
前五項之未遂犯罰之。
毒品危害防制條例第11條
持有第一級毒品者，處 3 年以下有期徒刑、拘役或新臺幣 5 萬
元以下罰金。
持有第二級毒品者，處 2 年以下有期徒刑、拘役或新臺幣 3 萬
元以下罰金。
持有第一級毒品純質淨重十公克以上者，處 1 年以上 7 年以下
有期徒刑，得併科新臺幣 1 百萬元以下罰金。
持有第二級毒品純質淨重二十公克以上者，處 6 月以上 5 年以
下有期徒刑，得併科新臺幣 70 萬元以下罰金。
持有第三級毒品純質淨重二十公克以上者，處 3 年以下有期徒
刑，得併科新臺幣 30 萬元以下罰金。
持有第四級毒品純質淨重二十公克以上者，處 1 年以下有期徒
刑，得併科新臺幣 10 萬元以下罰金。
持有專供製造或施用第一級、第二級毒品之器具者，處 1 年以
下有期徒刑、拘役或新臺幣 1 萬元以下罰金。